臺灣屏東地方法院民事裁定　　　　　　　94年度財管字第27號
聲　請　人　龍星昇第五資產管理股份有限公司
法定代理人　裴保羅
代　理　人　黃康哲
上列聲請人聲請就被繼承人甲○○之遺產指定遺產管理人事件，
本院裁定如下：
    主      文
選任葉銘進律師為被繼承人甲○○（男、民國○○○年○月○○
日生、身分證統一編號：Ｚ000000000號）之遺產管理人。
程序費用由被繼承人甲○○之遺產負擔。
    理      由
一、按繼承開始時，繼承人有無不明者，由親屬會議於一個月內
    選定遺產管理人；無親屬會議或親屬會議未於前條所定期限
    內選定遺產管理人者，利害關係人或檢察官，得聲請法院選
    任遺產管理人，並由法院依公示催告程序，定六個月以上之
    期限，公告繼承人，命其於期限內承認繼承；又被繼承人之
    所有繼承人均拋棄其繼承權者，亦準用關於無人承認繼承之
    規定，民法第 1177 條、第 1178 條第 2 項、第 1176條第
    6 項分別定有明文。
二、本件聲請意旨略以：被繼承人甲○○（民國 ○○ 年 ○○ 月 ○○
    日出生、身分證統一編號：Ｚ000000000號、最後住所地為屏
    東縣萬丹鄉○○路369 號）於92年2 月20日死亡。被繼承人
    於89年1 月21日書立借據及授信約定書，向高雄區中小企業
    銀行股份有限公司（下稱高雄中小企銀）借款新台幣（下同
    ）100 萬元正，約定按年利率百分之9.09計息。借款期間自
    89 年1月21日起至98年1 月21日止，按月平均攤還本息。如
    未按期繳付利息時，借款人即喪失期限利益，應立即全部償
    還，且遲延清償逾期在6 個月以內者，按上開利率百分之10
    ，超過6 個月者，按上開利率百分之20加付違約金。詎被繼
    承人未依約還款，依授信約定書之約定，全部債務業已視為
    即時到期，且高雄中小企銀獲本院核發91年度拍字第1328號
    拍賣抵押物民事裁定，嗣該銀行於92年10月27日將債權讓與
    聲請人。詎被繼承人於甲○○於92年2 月20日去世，其全部
    繼承人均已聲明拋棄繼承，且被繼承人之親屬會議未於繼承
    開始後1 個月內選定遺產管理人，致聲請人之債權無法行使
    ，為此爰依民法第1176條第6 項後段、第1178條第2 項規定
     ， 聲請選定葉銘進律師為被繼承人之遺產管理人，並提出
    借據影本乙紙、本院91年度拍字第1328號拍賣抵押物民事裁
    定影本乙紙、土地及建物登記謄本乙份、繼承系統表、戶籍
    謄本影本12份、本院木少家慧字第0930018170號影本乙份、
    債權讓與聲明書乙份、民眾日報92年10月27日第19版全國公
    告版節本乙份等件為證。
三、查聲請人龍星昇第五資產管理股份有限公司主張其為被繼承
    人甲○○之債權人，被繼承人於 92 年 2 月 22 日死亡，而
    其所有順序之繼承人均已向本院為拋棄繼承之意思表示，又
    被繼承人之親屬會議未於繼承開始後 1 個月內選定遺產管理
    人等情，業經聲請人提出借據影本乙紙、本院 91 年度拍字第
    1328 號拍賣抵押物民事裁定影本乙紙、土地及建物登記謄本
    乙份、繼承系統表、戶籍謄本影本 12 份、本院木少家慧字
    第 0930018170號影本乙份、債權讓與聲明書乙份、民眾日報
    92 年 10 月 27 日第 19 版全國公告版節本乙份等件為證，
    且本院依職權調取上開卷證核屬相符，自堪信為真實。揆諸
    首揭法條規定與說明，聲請人既為被繼承人甲○○之債權人
    ，應屬利害關係人無疑，其向本院聲請選任甲○○之遺產管
    理人，當屬有據。本院審酌，被繼承人甲○○之繼承人均已
    拋棄繼承，且均無意願擔任遺產管理人，聲請人則商請葉銘
    進律師擔任被繼承人甲○○之遺產管理人，並已徵得葉銘進
    律師之同意，本院認為由葉銘進律師擔任被繼承人之遺產管
    理人乃有利於管理及處理被繼承人甲○○後序之遺產問題，
    爰依聲請選任葉銘進律師為被繼承人甲○○之遺產管理人。
四、依非訟事件法第21 條第2 項、民事訴訟法第78條，裁定如主
    文。
中　　華　　民　　國　　94　　年　　9 　　月　　9 　　日
                  少年及家事庭法　官　李芳南
以上正本係照原本作成。
如不服本裁定應於送達後10日內向本院提出抗告狀
                              書記官　潘豐益
中　　華　　民　　國　　94　　年　　9 　　月　　9 　　日
